# 请教，持股比例超过20%但低于50%的长期投资是否能用成本法核算？

提问人：waylen 时间：2014-04-09 14:23:04
不好意思，追问一下， 那是否存在持股比例超过20%但低于50%的采用成本法核算的长期股权投资呢？如果存在这种投资，好像更符合金融资产的定义

回答人：chenyiwei
不能完全排除，但很少见。无论最终得出结论如何，很重要的一点是必须获得充分、适当的审计证据予以支持，至少要能够做到自圆其说。

提问人：zengfengxia 时间：2014-04-13 20:03:43
只能确认为以公允价值计量且其变动计入当期损益的金融资产吗，能不能确认为可供出售金融资产？

回答人：chenyiwei
如果作为金融资产核算的，这种情况多数是作为可供出售，因为不符合作为交易性金融资产或者指定为以公允价值计量且其变动计入当期损益的金融资产的条件。

提问人：pencil23 时间：2014-05-08 15:26:16
陈版，追加问这方面的问题。
如果同为集团内关联方，A、B公司分别持有75%、25%对C公司的股份，但A、B、C公司均是同一批董事及管理人员，最终都听命于其母公司，可能不能完全基于自身利益和立场作出决策和发表意见。
在这种情况下，能否认为B公司未对C公司构成重大影响，采用成本法核算？

回答人：chenyiwei
存在这种可能性。建议A和B在母公司的协调下明确对C的管理和决策权限，为判断B对C有无重大影响提供明确的书面依据。

提问人：会计人员 ABC 时间：2014-05-09 22:30:44
一家投资基金公司（有限合伙企业），其账面出现持股比例超过20%但低于50%的长期投资，公司采用成本法核算，是因为公司是没有介入任何的生产经营，纯粹是为了获取投资回报，在被投资单位董事会拥有 1 名名额（董事会人数为 5 人），但是仅仅是为了知悉被投资单位的相关信息，而且其他董事均为被投资单位控股股东所有（即投票的话，公司没有决策权），公司的董事会名额没有对被投资单位产生共同控制及重大影响。 问一下，这种情况下，采用成本法核算可以吗？是否符合准则中采用成本法合算的对被投资单位不具有共同控制或重大影响，且在活跃市场中没有报价、公允价值不能可靠计量的长期股权投资。
陈老师,您说上述多数可以"可供出售" ,可供出售金融资产不是也要每年确定公允价值吗?这种投资如果没有上市,也不会有什么公允价值, 也能按"可供出售金额资产"核算吗?

回答人：chenyiwei
这种情况更适合于作为金融资产核算。“对被投资单位不具有共同控制或重大影响，且在活跃市场中没有报价、公允价值不能可靠计量的长期股权投资”今后将只能作为金融资产核算。

提问人：yangyinting 时间：2018-05-07 22:44:44
老师，这种情况下定期向被投资的股权投资公司支付基金管理费，这部分基金管理费是否需要冲减可供出售金融资产的成本呢

回答人：chenyiwei
计入管理费用。